臺灣臺南地方法院刑事判決
                                      108年度訴字第695號
公  訴  人  臺灣臺南地方檢察署檢察官
被      告  黃鴻文


            陳智雄


上  一  人
選任辯護人  李明峯律師
            林亭宇律師
            蔡文斌律師
上列被告因違反槍砲彈藥刀械管制條例等案件，經檢察官提起公
訴（107年度偵字第3312號、5187號、第7836號、第10120號、第
12303號），本院判決如下：
    主  文
黃鴻文犯非法持有子彈罪，處有期徒刑參月，併科罰金新臺幣壹
萬元，有期徒刑如易科罰金，罰金如易服勞役，均以新臺幣壹仟
元折算壹日；又犯故買贓物罪，處有期徒刑肆月，如易科罰金，
以新臺幣壹仟元折算壹日。應執行有期徒刑陸月，併科罰金新臺
幣壹萬元，有期徒刑如易科罰金，罰金如易服勞役，均以新臺幣
壹仟元折算壹日。扣案具有殺傷力之非制式子彈5顆，沒收之。
陳智雄無罪。
    犯罪事實
一、黃鴻文明知具有殺傷力之子彈係槍砲彈藥刀械管制條例所列
    管之物品，非經主管機關許可，不得持有，竟基於持有具有
    殺傷力之子彈之犯意，於民國106年間某日，以不詳方式，
    取得具有殺傷力之非制式子彈7顆，而持有之。
二、黃鴻文雖預見懸掛1888-X6號車牌二面（下稱甲車牌）之BMW
    廠牌自用小客車（原懸掛3668-P3號車牌，為林世益使用，
    於106年12月8日23時至106年12月9日9時間某時許，在臺中
    市○○區○○路0段000號前遭竊，車身號碼為WBAFW11050DU
    31565號，下稱乙車），係來源不明之贓物，且甲車牌為偽
    造之車牌，竟為供代步之用，仍基於故買贓物、行使偽造特
    種文書亦不違背其本意之犯意，於106年12月25日，與不知
    情之陳智雄合資，以新臺幣（下同）57萬元之價格，共同向
    徐國正（本院通緝中）購得懸掛甲車牌之乙車，而輪流駕駛
    使用，並以此方式行使偽造之甲車牌，足以生損害於監理機
    關對於車籍管理之正確性。
三、嗣經警於107年2月1日9時30分許，持本院核發之搜索票，
    至黃鴻文位於臺南市○○區○○○○街000巷00號住處執行
    搜索，當場扣得非制式子彈7顆、甲車牌及乙車，而循線查
    悉上情。
四、案經臺南市政府警察局刑事警察大隊移送臺灣臺南地方檢察
    署檢察官偵查起訴。
    理  由
甲、有罪（被告黃鴻文）部分
壹、程序事項
　　按被告以外之人於審判外之陳述，雖不符刑事訴訟法第159
    條之1至第159條之4之規定，而經當事人於審判程序同意作
    為證據，法院審酌該言詞陳述或書面陳述作成時之情況，認
    為適當者，亦得為證據，同法第159條之5第1項定有明文。
    經查，以下引用之具有傳聞性質之證據資料，被告黃鴻文於
    本院準備程序及審理時，就該等證據資料均不爭執作為證據
    使用，本院復查無違法不當取證或其他瑕疵，因認以之作為
    證據均屬適當，揆諸前揭規定與說明，均具有證據能力。
貳、實體事項
一、犯罪事實之認定
（一）犯罪事實一部分
  １、此部分犯罪事實業據被告黃鴻文坦承不諱，復有本院107年
      度聲搜字第110號搜索票、臺南市政府警察局刑事警察大
      隊搜索、扣押筆錄、扣押物品目錄表各1份附卷可稽，以
      及非制式子彈7顆扣案可佐。
  ２、扣案之非制式子彈7顆，經鑑定結果為：送鑑子彈7顆，認
      均係非制式子彈，由金屬彈殼組合直徑9.0±0.5mm金屬彈
      頭而成，採樣2顆試射，均可擊發，認具殺傷力等事實，
      有內政部警政署刑事警察局107年2月27日刑鑑字第107001
      6799號鑑定書1份附卷可稽（參見警四卷第1908頁至第第1
      910頁），足認扣案之非制式子彈7顆，均具有殺傷力無誤
      。
  ３、綜上所述，被告黃鴻文之自白與事實相符，應可採信。此
      部分事證明確，被告黃鴻文此部分犯行堪可認定，應依法
      論科。
（二）犯罪事實二部分訊據被告黃鴻文矢口否認有何故買贓物、
      行使偽造特種文書之犯行，辯稱：其與徐國正是20幾年的
      朋友，其是因為徐國正說乙車不是贓車，才向徐國正購買
      乙車；其不知道乙車是贓車，也不知道甲車牌是偽造之車
      牌，否則不會與陳智雄合資以57萬元之價格購買云云。經
      查：
  １、被告黃鴻文於106年12月25日，與共同被告陳智雄合資以57
      萬元之價格，共同向共同被告徐國正購得懸掛甲車牌之乙
      車，並輪流使用等事實，業經共同被告陳智雄、告訴人林
      世益陳述明確，復有乙車毀損照片、臺南市政府警察局車
      輛尋獲電腦輸入單、臺南市政府警察局懸掛偽造車牌號碼
      0000-00號自用小客車車身號碼電解案現場勘察採證報告
      、交通部公路總局嘉義區監理所麻豆監理站108年1月25日
      嘉監麻站字第1080017825號函、彩鴻實業有限公司108年1
      月22日彩字第1080122001號函、交通部公路總局嘉義區監
      理所臺南監理站109年9月16日嘉監南站字第1090257637號
      函附車牌號碼0000-00號汽車車主歷史查詢表、交通部公
      路總局臺中區監理所109年9月17日中監車字第1090270909
      號函附車牌號碼0000-00號車主歷史查詢資料、本院107年
      聲搜字第110號搜索票、臺南市政府警察局刑事警察大隊
      搜索扣押筆錄、扣押物品目錄表各1份附卷可稽，以及甲
      車牌及乙車扣案可佐，被告黃鴻文亦不爭執，堪可認定。
  ２、按行為人對於構成犯罪之事實，雖非決意促使其發生，但
      預見其發生而其發生並不違背其本意者，依刑法第13條第
      2項之規定，仍以故意論。此學理上所稱之間接故意，指
      行為人主觀上對於構成要件之實現有所預見，仍聽任其發
      展，終致發生構成要件之該當結果者而言（最高法院83年
      度台上字第4329號判決意旨參照）。經查：
（１）車牌號碼0000-00號自用小客車，於106年12月25日，自劉
      家豪名下過戶至共同被告陳智雄名下；員警於107年2月1
      日9時30分許，持本院核發之搜索票，至被告黃鴻文位於
      臺南市○○區○○○○街000巷00號住處執行搜索，當場扣得甲
      車牌、乙車、乙車鑰匙1支、BMW原廠英文版原廠證明書1
      張、1888-X6號自用小客車之過戶登記書（陳智雄、劉家
      豪）、新領牌照登記書（陳智雄、劉家豪）各2份、異動
      作業登記單1份、繳款收據（陳智雄、劉家豪）7張、保險
      卡1張、身分證影本（劉家豪）1張、郵局存摺（陳智雄）
      1本、印章（陳智雄、劉家豪）3顆等事實，有交通部公路
      總局嘉義區監理所臺南監理站109年9月16日嘉監南站字第
      1090257637號函附車牌號碼0000-00號汽車車主歷史查詢
      表、本院107年聲搜字第110號搜索票、臺南市政府警察局
      刑事警察大隊搜索扣押筆錄、扣押物品目錄表各1份在卷
      可查。
（２）被告黃鴻文於警詢及偵查中陳稱：當初是徐國正問其要不
      要買乙車，因為其的車很舊了，就與陳智雄合資購買，由
      陳智雄先出全部價金，其再還給陳智雄；因為其怕太太發
      現，所以登記在陳智雄名下，購車價金是由其交給徐國正
      ，過戶資料亦是留在其這裡等語，核與共同被告陳智雄於
      警詢及偵查中陳稱：黃鴻文跟伊說有臺BMW的車，狀況不
      錯，價錢也不貴，伊就與黃鴻文合資購買，由伊先出全額
      ，黃鴻文每月還伊1萬元；伊把錢及證件交給黃鴻文去辦
      登記等語相符。復參以員警在被告黃鴻文住處，確實扣得
      甲車牌、乙車、乙車鑰匙、車牌號碼0000-00號自用小客
      車之過戶文件、共同被告陳智雄及劉家豪之印章等情，足
      認被告黃鴻文與共同被告陳智雄合資購買乙車一事，乃由
      被告黃鴻文向共同被告陳智雄提議，並由共同被告陳智雄
      先支付全部價金後，交由被告黃鴻文辦理交付價金及過戶
      事宜。從而，被告黃鴻文對於其所購買的車輛，應有一定
      之認識。
（３）依據被告黃鴻文於警詢及偵查中陳稱：其認識徐國正20幾
      年了，一直知道徐國正有在作車子的買賣；其有時覺得車
      子來源不明，也有問過徐國正，徐國正說有些車是權利車
      ，便宜買進，改車身號碼後，再拿去賣，劉家豪則是在徐
      國正處認識的，他是在徐國正集團擔任借屍還魂AB車過戶
      之人頭；其於106年12月24日，駕駛懸掛1888-X6號車牌之
      自用小客車時，因為車子比較舊，車牌會發出聲音，一直
      鎖不緊，其就把車牌拔下來讓徐國正他們看等語（參見偵
      三卷第507頁、第508頁、警一卷第374頁至第376頁），復
      參以卷附之臺南市○○區○○街00巷00號蒐證照片（參見偵三
      卷第187頁至第191頁）顯示，被告黃鴻文於106年12月24
      日駕駛懸掛1888-X6號車牌之自用小客車抵達共同被告徐
      國正位於臺南市○○區○○街00巷00號租屋處附近下車時，手
      上有持一面車牌等情，可知被告黃鴻文在購車前，已知劉
      家豪是在徐國正集團擔任借屍還魂AB車過戶之人頭，也對
      徐國正買賣車輛之來源有疑，於實際駕駛乙車時，對乙車
      及甲車牌之狀況亦有所認識及懷疑，應已預見甲車牌可能
      為偽造，乙車亦可能為贓車，卻未向車廠或其他有能力鑑
      別之人查證，仍向共同被告徐國正購買原登記在劉家豪名
      下之懸掛1888-X6號車牌之自用小客車（實際上為乙車及
      甲車牌），並駕駛使用，顯具有故買贓物、行使偽造特種
      文書亦不違背其本意之犯意甚明。至於檢察官雖主張被告
      黃鴻文乃「明知」甲車牌為偽造之車牌且乙車為贓車，仍
      購買使用等語，然因被告黃鴻文、共同被告陳智雄、徐國
      正均否認知悉甲車牌為偽造之車牌及乙車為贓車等情事，
      卷內又無證據證明被告黃鴻文曾參與竊車、偽造車牌，或
      因他人之告知等，而得知甲車牌為偽造之車牌且乙車為贓
      車，是檢察官此部分主張，即難以認定。
（４）被告黃鴻文雖以上情置辯，然被告黃鴻文自述為國中學歷
      ，已婚，從事模具業，於購買乙車（含甲車牌）時，又已
      經45歲，顯為具有相當智識程度及社會經驗之人，其既知
      共同被告徐國正、劉家豪在從事不法汽車買賣，並懷疑共
      同被告徐國正所買賣車輛之來源，且其所欲購買之懸掛18
      88-X6號車牌之自用小客車（實際上為乙車及甲車牌），
      原登記車主又是曾任人頭之劉家豪，實無可能僅因共同被
      告徐國正之保證，即消除心中之疑慮，而深信乙車及甲車
      牌之來源為正當。從而，被告黃鴻文上開所辯，不足採信
      。
  ３、綜上所述，本案事證明確，被告黃鴻文此部分犯行亦堪認
      定，應依法論科。
二、論罪科刑
（一）按槍砲彈藥刀械管制條例所規定之「持有」，乃指行為人
      以支配之意思，將物品置於自己事實上得為實力支配下之
      狀態而言，是僅須行為人主觀上認識所持有者為槍枝主要
      組成零件，且客觀上對於該槍枝主要組成零件具有現實之
      管領支配力，即為已足，至於該槍枝主要組成零件之所有
      權誰屬、係為自己或為他人持有，及其持有狀態之久暫、
      嗣後須否交還他人等，均與已成立之持有行為無關（最高
      法院102年度台上字第63號判決意旨參照）。又非法持有
      槍砲彈藥刀械等違禁物，所侵害者為社會法益，如持有之
      客體種類相同（同為手槍，或同為子彈者），縱令持有之
      客體有數個（如數支手槍、數顆子彈），仍為單純一罪，
      不發生想像競合犯之問題（最高法院92年度台上字第2121
      號判決意旨參照）。核被告黃鴻文就犯罪事實一所為，係
      犯槍砲彈藥刀械管制條例第12條第4項之非法持有子彈罪
      。
（二）按行為人對於構成犯罪之事實，明知並有意使其發生者，
      為故意；行為人對於構成犯罪之事實，預見其發生而其發
      生並不違背其本意者，以故意論，刑法第13條定有明文。
      是刑法所規定之故意，本即包括直接故意與間接故意，除
      法律有特別規定外，故意犯之成立，並不以直接故意為限
      ，間接故意亦足當之。又刑法上故買贓物罪之贓物認識，
      包括直接故意及間接故意，即對贓物有不確定之認識仍予
      收買，亦應成立本罪（最高法院79年度台上字第2876號判
      決意旨參照）。次按汽車牌照係公路監理機關所發給，屬
      行車之許可憑證，自屬刑法第212條所列之特許證（最高
      法院88年度台上字第7326號判決意旨參照）。又刑法第21
      6條所謂行使偽造文書，指依文書之用法，以之充作真正
      之文書，或充作內容實在之文書，加以使用之意，故祇須
      行為人就該文書之內容有所主張，即足當之（最高法院10
      8年度台上字第1489號判決意旨參照）。核被告黃鴻文就
      犯罪事實二所為，係犯刑法第349條第1項之故買贓物罪及
      刑法第216條、第212條之行使偽造特種文書罪。被告黃鴻
      文自106年12月25日購得懸掛甲車牌之乙車起至107年2月1
      日9時30分許為警查獲止，乃出於單一行使偽造特許證之
      犯意，於密切接近之時間、地點，駕駛懸掛甲車牌之乙車
      ，在刑法評價上，應視為數個舉動之接續施行，合為包括
      之一行為，而為接續犯，僅論以一罪。又被告黃鴻文係為
      供代步之用，而同時購得甲車牌及乙車，並於持有甲車牌
      及乙車後，即駕駛使用，是其故買贓物及行使偽造特種文
      書行為，仍有部分合致，為一行為觸犯數罪名之想像競合
      犯，應依刑法第55條之規定，從一重之故買贓物罪處斷。
（三）被告黃鴻文所犯上開二罪，犯意各別，行為互異，應予分
      論併罰。
（四）爰審酌被告黃鴻文明知持有子彈為法所不許，且政府查緝
      甚嚴，竟無視法令而持有之，足見其法治觀念顯有偏差；
      又其雖預見乙車係來路不明之贓物，甲車牌亦係偽造之車
      牌，竟仍購買使用，不僅增加竊盜被害人回復財物之困難
      ，亦妨害公共信用，所為亦非可取；兼衡其年紀、素行（
      前有因案經法院論罪科刑之紀錄，臺灣高等法院被告前案
      紀錄表1份附卷可稽）、智識程度（國中學歷）、家庭及
      經濟並職業狀況（已婚，從事模具業，需要撫養一個小孩
      ）、犯罪方法、持有子彈之數量、為供代步之用而購買贓
      車及行使偽造車牌、犯後態度（承認持有子彈，否認故買
      贓物及行使偽造特種文書）、與被害人林世益無特別關係
      、迄未與被害人林世益和解、被害人林世益已取回乙車（
      贓物認領保管單1份在卷可查），以及本案無積極證據足
      證被告黃鴻文曾以該等子彈從事其他犯罪行為等一切情狀
      ，分別量處如主文所示之刑，併諭知有期徒刑易科罰金、
      罰金易服勞役之折算標準。
（五）按數罪併罰，分別宣告多數有期徒刑者，於各刑中之最長
      期以上，各刑合併之刑期以下，定其刑期，但不得逾30年
      ，刑法第51條第5款定有明文。乃因刑罰之科處，應以行
      為人之責任為基礎，考量人之生命有限，刑罰對被告造成
      之痛苦程度，係以刑度增加而生加乘成效果，而非等比方
      式增加，如以實質累加方式執行，刑責恐將偏重過苛，不
      符現代刑事政策及刑罰之社會功能，故透過定應執行刑程
      式，採限制加重原則，授權法官綜合斟酌被告犯罪行為之
      不法與罪責程度、各罪彼此間之關聯性（例如數罪犯罪時
      間、空間、各行為所侵害法益之專屬性或同一性、數罪對
      法益侵害之加重效應等）、數罪所反應被告人格特性與傾
      向、對被告施以矯正之必要性等，妥適裁量最終具體應實
      現之刑罰，以符罪責相當之要求（最高法院105年度台抗
      字第626號裁定意旨參照）。本院審酌被告黃鴻文所犯上
      開二罪之犯罪時間、地點、方法、類型等，定其應執行之
      刑如主文所示。
三、沒收
（一）按違禁物，不問屬於犯罪行為人與否，沒收之；供犯罪所
      用、犯罪預備之物或犯罪所生之物，屬於犯罪行為人者，
      得沒收之；犯罪所得，屬於犯罪行為人者，沒收之，但有
      特別規定者，依其規定；犯罪所得已實際合法發還被害人
      者，不予宣告沒收或追徵，刑法第38條第1項、第2項前段
      、第38條之1第1項前段、第5項，分別定有明文。
（二）經查，扣案未試射之非制式子彈5顆，依槍砲彈藥刀械管
      制條例第12條第4項規定，未經許可不得持有，為違禁物
      ，應宣告沒收之（被告原持有具有殺傷力之子彈2顆，業
      經內政部警政署刑事警察局鑑定試射，堪認均滅失殺傷力
      ，已非違禁物，無從諭知沒收）。又扣案之甲車牌及乙車
      ，固分別為供被告黃鴻文犯行使偽造特種文書罪所用及被
      告黃鴻文犯故買贓物罪所得之物，惟因甲車牌為被告黃鴻
      文與不知情之共同被告陳智雄共同購買乙車而取得，非被
      告黃鴻文所得單獨處分，爰不對被告黃鴻文宣告沒收；乙
      車則已合法發還予被害人林世益（上開贓物認領保管單在
      卷可查），亦不宣告沒收。
乙、無罪（被告陳智雄）部分
壹、公訴意旨略以：被告陳智雄與共同被告黃鴻文均明知乙車係
    來路不明之贓車，且懸掛偽造之甲車牌，仍共同基於故買贓
    物、行使偽造特種文書之犯意聯絡，以57萬元之價格，共同
    向徐國正購得乙車，並輪流使用之，以此方式行使偽造之甲
    車牌，足以生損害於原車主、汽車製造廠商對車輛資料之辨
    識及監理機關對於車籍管理之正確性。因認被告陳智雄所為
    ，亦涉犯刑法第349條第1項之故買贓物罪及刑法第216條、
    第212條之行使偽造特種文書罪等語。
貳、按犯罪事實應依證據認定之，無證據不得認定犯罪事實；不
    能證明被告犯罪者，應諭知無罪之判決，刑事訴訟法第154
    條第2項、第301條第1項，分別定有明文。次按犯罪事實之
    認定，應憑證據，如未能發現相當證據，或證據不足以證明
    ，自不能以推測或擬制之方法，為裁判基礎；且認定不利於
    被告之事實須依積極證據，苟積極證據不足為不利於被告事
    實之認定時，即應為有利於被告之認定；另認定犯罪事實所
    憑之證據，雖不以直接證據為限，間接證據亦包括在內，然
    而無論直接證據或間接證據，其為訴訟上之證明，須於通常
    一般之人均不致有所懷疑，而得確信其為真實之程度者，始
    得據為有罪之認定，倘其證明尚未達到此一程度，而有合理
    之懷疑存在，無從使事實審法院得為有罪之確信時，即應由
    法院為被告無罪之判決（最高法院30年上字第816號、40年
    台上字第86號、76年台上字第4986號判例意旨參照）。再按
    所謂共同正犯之共同犯意，乃二人以上之人互相認識他方之
    行為，而有互相利用他方行為以完成犯罪之意思，足以表示
    其惡性之共同，始應為共同評價，故若不認識對方之行為，
    且無互相利用他方行為以完成犯罪之意思，自不能論以共同
    正犯。
參、本件檢察官認被告陳智雄涉有上開罪嫌，無非係以被告陳智
    雄、共同被告黃鴻文、徐國正、告訴人林世益之陳述、同案
    被告劉家豪之陳述、乙車毀損照片、臺南市政府警察局車輛
    尋獲電腦輸入單、臺南市政府警察局懸掛偽造車牌號碼0000
    -00號自用小客車車身號碼電解案現場勘察採證報告、車牌
    號碼0000-00號自用小客車之停車繳費通知單及舉發違反道
    路交通管理事件通知單、交通部公路總局嘉義區監理所麻豆
    監理站108年1月25日嘉監麻站字第1080017825號函、彩鴻實
    業有限公司108年1月22日彩字第1080122001號函、臺南市○○
    區○○街00巷00號（共同被告徐國正租屋處）蒐證照片、贓物
    認領保管單等，為其主要論據。
肆、訊據被告陳智雄堅詞否認有何故買贓物及行使偽造特種文書
    犯行，陳稱：當初是黃鴻文提議要買乙車，其不知道乙車是
    贓車，也不知道甲車牌是偽造的車牌等語。
伍、經查：
一、被告陳智雄與共同被告黃鴻文，於106年12月25日，合資以5
    7萬元之價格，共同向共同被告徐國正購得懸掛甲車牌之乙
    車，並輪流使用等事實，業經共同被告黃鴻文、告訴人林世
    益陳述明確，復有乙車毀損照片、臺南市政府警察局車輛尋
    獲電腦輸入單、臺南市政府警察局懸掛偽造車牌號碼0000-0
    0號自用小客車車身號碼電解案現場勘察採證報告、交通部
    公路總局嘉義區監理所麻豆監理站108年1月25日嘉監麻站字
    第1080017825號函、彩鴻實業有限公司108年1月22日彩字第
    1080122001號函、交通部公路總局嘉義區監理所臺南監理站
    109年9月16日嘉監南站字第1090257637號函附車牌號碼0000
    -00號汽車車主歷史查詢表、交通部公路總局臺中區監理所1
    09年9月17日中監車字第1090270909號函附車牌號碼0000-00
    號車主歷史查詢資料各1份附卷可稽，被告陳智雄亦不爭執
    ，堪可認定。
二、車牌號碼0000-00號自用小客車，於106年12月25日，自劉家
    豪名下過戶至被告陳智雄名下；員警於107年2月1日9時30分
    許，持本院核發之搜索票，至共同被告黃鴻文位於臺南市○○
    區○○○○街000巷00號住處執行搜索，當場扣得甲車牌、乙車
    、乙車鑰匙1支、BMW原廠英文版原廠證明書1張、1888-X6號
    自用小客車之過戶登記書（陳智雄、劉家豪）、新領牌照登
    記書（陳智雄、劉家豪）各2份、異動作業登記單1份、繳款
    收據（陳智雄、劉家豪）7張、保險卡1張、身分證影本（劉
    家豪）1張、郵局存摺（陳智雄）1本、印章（陳智雄、劉家
    豪）3顆等事實，業經認定如前。又被告陳智雄於警詢及偵
    查中陳稱：黃鴻文跟伊說有臺BMW的車，狀況不錯，價錢也
    不貴，伊就向父母借錢後與黃鴻文合資購買，由伊先出全額
    ，黃鴻文每月還伊1萬元；伊是把錢及證件交給黃鴻文去辦
    登記等語，核與共同被告黃鴻文於警詢及偵查中陳稱：當初
    是徐國正問伊要不要買乙車，因為伊的車很舊了，就與陳智
    雄合資購買，由陳智雄先出全部價金，伊再還給陳智雄，因
    為伊怕太太發現，所以登記在陳智雄名下，購車價金是伊交
    給徐國正，過戶資料亦是留在伊這裡等語相符。以上足認被
    告陳智雄與共同被告黃鴻文合資購買乙車一事，乃由共同被
    告黃鴻文向被告陳智雄提議，並由被告陳智雄先支付全部價
    金後，交由共同被告黃鴻文辦理交付價金及過戶事宜。被告
    陳智雄既是透過共同被告黃鴻文處理購車事宜，過戶資料又
    置放在共同被告黃鴻文處，則被告陳智雄對買賣之詳情（含
    車輛及車牌之實際狀況）是否知悉，尚非無疑。至於同案被
    告劉家豪於警詢時僅陳稱其辦妥車牌號碼0000-00號自用小
    客車之過戶事宜後，將資料交給被告陳智雄，當時共同被告
    黃鴻文也在場等語，並未提及甲車牌或乙車是否為偽造或贓
    車之事，是其陳述尚不足為被告陳智雄不利之認定，附此敘
    明。
三、車牌號碼0000-00號自用小客車，於106年12月25日過戶至被
    告陳智雄名下等事實，已經認定如前，足認被告陳智雄給付
    價金後，車牌號碼0000-00號自用小客車確有過戶至其名下
    。又被告陳智雄購車所支付之價金57萬元，金額非低，不論
    是購買乙車或真正之車牌號碼0000-00號自用小客車等中古
    車，並無證據證明有與市價顯不相當之情事，且被告陳智雄
    給付價金後，車輛即完成過戶之情況，亦與一般購買中古車
    之流程無異，是被告陳智雄於買賣過程中，能否知悉或預見
    其實際購得之乙車為贓車，且甲車牌為偽造之車牌，並非無
    疑。再者，因為乙車為贓車，甲車牌為偽造之車牌，故實際
    上尚有一懸掛真正之1888-X6號車牌之自用小客車在外行駛
    ，則被告陳智雄是否在知悉或預見上情之情況下，仍願意共
    同出資57萬元，卻僅購得一輛贓車及偽造之車牌，又需以車
    牌號碼0000-00號車主之身分，支付該車之稅捐，並為駕駛
    真正車牌號碼0000-00號自用小客車之車主負擔停車費、違
    規罰款等，復承擔因駕駛贓車及行使偽造車牌而遭查緝之風
    險，更非無疑。
四、綜上所述，被告陳智雄雖然客觀上有共同購買並駕駛懸掛甲
    車牌之乙車，然其主觀上是否具有甲車牌為偽造之車牌且乙
    車為贓車之認識或預見，尚有合理懷疑，自難逕以故買贓物
    、行使特種文書罪相繩。
陸、綜上各節，公訴人所舉事證，僅能證明被告陳智雄客觀上有
    共同購買並駕駛懸掛甲車牌之乙車而已，尚不足證明被告陳
    智雄確有起訴書所指之故買贓物、行使特種文書犯行，揆諸
    首揭證據裁判主義及無罪推定原則，自應為被告陳智雄無罪
    之諭知，以昭審慎。
據上論斷，依刑事訴訟法第299條第1項前段、第301條第1項，槍
砲彈藥刀械管制條例第12條第4項，刑法第11條前段、第349條第
1項、第216條、第212條、第55條、第41條第1項前段、第42條第
3項前段、第51條第5款、第38條第1項，刑法施行法第1條之1第1
項，判決如主文。
本案經檢察官黃慶瑋提起公訴，檢察官陳擁文、廖舒屏到庭執行
職務。
中　　華　　民　　國　　109 　年　　11　　月　　3 　　日
                  刑事第十四庭  審判長法  官  周宛瑩
                                      法  官  蕭雅毓
                                      法  官  李俊彬
以上正本證明與原本無異。
如不服本判決應於收受本判決後20日內向本院提出上訴書狀，並
應敘述具體理由。其未敘述上訴理由者，應於上訴期間屆滿後20
日內向本院補提理由書狀（均須按他造當事人之人數附繕本）「
切勿逕送上級法院」。 
    　　　　　　　　　　　　　　　　　書記官  李俊宏
中　　華　　民　　國　　109 　年　　11　　月　　3 　　日
附錄本案論罪科刑法條：
槍砲彈藥刀械管制條例第12條
未經許可，製造、販賣或運輸子彈者，處一年以上七年以下有期
徒刑，併科新臺幣五百萬元以下罰金。
未經許可，轉讓、出租或出借子彈者，處六月以上五年以下有期
徒刑，併科新臺幣三百萬元以下罰金。
意圖供自己或他人犯罪之用，而犯前二項之罪者，處三年以上十
年以下有期徒刑，併科新台幣七百萬元以下罰金。
未經許可，持有、寄藏或意圖販賣而陳列子彈者，處五年以下有
期徒刑，併科新臺幣三百萬元以下罰金。
第一項至第三項之未遂犯罰之。
刑法第349條
收受、搬運、寄藏、故買贓物或媒介者，處五年以下有期徒刑、
拘役或科或併科五十萬元以下罰金。
因贓物變得之財物，以贓物論。
刑法第216條
行使第210條至第215條之文書者，依偽造、變造文書或登載不實
事項或使登載不實事項之規定處斷。
刑法第212條
偽造、變造護照、旅券、免許證、特許證及關於品行、能力、服
務或其他相類之證書、介紹書，足以生損害於公眾或他人者，處
1年以下有期徒刑、拘役或9千元以下罰金。